臺灣臺北地方法院刑事判決
111年度審易字第2091號
公  訴  人  臺灣臺北地方檢察署檢察官
被      告  涂明朗




上列被告因竊盜案件，經檢察官提起公訴（111年度偵字第15998
號、第21973號），被告就被訴事實均為有罪之陳述，經本院告
知簡式審判程序之旨，並聽取公訴人及被告之意見後，本院裁定
進行簡式審判程序，判決如下：
    主      文
涂明朗犯如附表「罪名、宣告刑、沒收」欄所示之罪，各處如附
表「罪名、宣告刑、沒收」欄所示之刑及沒收。應執行有期徒刑
貳年肆月。
    事實及理由
一、本件犯罪事實及證據，除證據並所犯法條欄一、證據清單及
    待證事實編號8證據名稱欄「悠遊卡股份有限公司111年5月9
    日悠遊字第11100021232號函附悠遊卡資料1份」更正為「悠
    遊卡股份有限公司111年5月9日悠遊字第1110002132號函附
    悠遊卡資料1份」，並補充「被告涂明朗於本院審理時之自
    白(見本院卷第67頁）」外，餘均引用如附件起訴書之記載
    。
二、論罪科刑：
  ㈠核被告就犯罪事實欄一㈠所為，係犯刑法第321條第1項第2款
    之踰越窗戶竊盜罪；就犯罪事實欄一㈡所為，係犯同法第321
    條第1項第2款、第1款之踰越窗戶侵入住宅竊盜罪；就犯罪
    事實欄一㈢所為，係犯同法第321條第1項第2款、第1款之踰
    越牆垣侵入住宅竊盜罪。
  ㈡被告所犯前開3次犯行，犯意各別、行為互殊，應予分論併罰
    。
  ㈢爰審酌被告以攀爬窗戶、牆垣之方式侵入他人店內及住宅而
    為本件3次竊盜犯行，實屬不該；惟念其犯後始終坦認犯行
    ，態度尚可。暨兼衡被告之犯罪動機、手段、目的、竊得財
    物價值、自陳之智識程度及家庭生活狀況（見本院卷第73頁
    ）等一切情狀，各量處如附表「罪名、宣告刑、沒收」欄所
    示之刑，復考量被告所犯罪質均係相同，犯罪方法、過程、
    態樣亦大致相同，及衡酌被告犯罪所得之利益等情，就被告
    所犯各罪為整體評價後，定其應執行刑如主文所示，以資懲
    儆。
三、被告竊得如附表編號3犯罪所得欄所示之物，其中就已扣案
    之物，應依刑法第38條之1第1項規定宣告沒收，而其餘如附
    表編號1至3犯罪所得欄所示之物，均未據扣案亦未賠償告訴
    人及被害人等分文，自均應依刑法第38條之1第1項前段、第
    3項規定諭知沒收，並於全部或一部不能沒收或不宜執行沒
    收時，追徵其價額。至其餘扣案物，並無證據證明與被告所
    為之本件犯行有關，自均無從併予宣告沒收，附此敘明。
據上論斷，應依刑事訴訟法第273條之1、第299條第1項前段、第
310條之2、第454條第2項，刑法第321條第1項第1款、第2款、第
51條第5款、第38條之1第1項前段、第3項，刑法施行法第1項之1
第1項，判決如主文。　
本案經檢察官李頲翰提起公訴，檢察官吳春麗到庭執行職務。
中　　華　　民　　國　　111 　年　　12　　月　　14　　日
　　　　　　　　　刑事第二十一庭法　官　倪霈棻
以上正本證明與原本無異。
如不服本判決應於收受送達後20日內向本院提出上訴書狀，並應
敘述具體理由；其未敘述上訴理由者，應於上訴期間屆滿後20日
內向本院補提理由書（均須按他造當事人之人數附繕本）「切勿
逕送上級法院」。告訴人或被害人如對於本判決不服者，應具備
理由請求檢察官上訴，其上訴期間之計算係以檢察官收受判決正
本之日期為準。因疫情而遲誤不變期間，得向法院聲請回復原狀
。
　　　　　　　　　　　　　　　　書記官　蔡旻璋
中　　華　　民　　國　　111 　年　　12　　月　　14　　日
附錄本案論罪科刑法條：
中華民國刑法第321條
犯前條第1項、第2項之罪而有下列情形之一者，處6月以上5年以
下有期徒刑，得併科50萬元以下罰金：
一、侵入住宅或有人居住之建築物、船艦或隱匿其內而犯之。
二、毀越門窗、牆垣或其他安全設備而犯之。
三、攜帶兇器而犯之。
四、結夥三人以上而犯之。
五、乘火災、水災或其他災害之際而犯之。
六、在車站、港埠、航空站或其他供水、陸、空公眾運輸之舟、
    車、航空機內而犯之。
前項之未遂犯罰之。
附表：
編號 犯罪事實 告訴人/被害人 加重要件行為 犯罪所得 (新臺幣) 罪名、宣告刑、沒收 1 如起訴書犯罪事實欄一㈠所載 被害人 郭浩雲 攀爬窗戶 1萬元 涂明朗犯踰越窗戶竊盜罪，處有期徒刑柒月。未扣案犯罪所得新臺幣壹萬元沒收，於全部或一部不能沒收或不宜執行沒收時，追徵其價額。 2 如起訴書犯罪事實欄一㈡所載 告訴人 黃欽永 攀爬窗戶、侵入住宅 1萬元 涂明朗犯踰越窗戶侵入住宅竊盜罪，處有期徒刑捌月。未扣案犯罪所得新臺幣壹萬元沒收，於全部或一部不能沒收或不宜執行沒收時，追徵其價額。 3 如起訴書犯罪事實欄一㈢所載 告訴人 賴立峯 攀爬外牆、侵入住宅 520萬元（249萬7,400元已扣案） 涂明朗犯踰越牆垣侵入住宅竊盜罪，處有期徒刑貳年。扣案犯罪所得新臺幣貳佰肆拾玖萬柒仟肆佰元沒收；未扣案犯罪所得新臺幣貳佰柒拾萬貳仟陸佰元沒收，於全部或一部不能沒收或不宜執行沒收時，追徵其價額。 
附件：
臺灣臺北地方檢察署檢察官起訴書
                                    111年度偵字第15998號
                                               第21973號
　　被　　　告　涂明朗　男　60歲（民國00年0月00日生）
　　　　　　　　　　　　籍設臺北市○○區○○路0000巷0弄
　　　　　　　　　　　　　  0號5樓
                        （另案羈押於法務部○○○○○○
                          ○○）
　　　　　　　　　　　　國民身分證統一編號：Z000000000號
上列被告因竊盜案件，已經偵查終結，認應該提起公訴，茲將犯
罪事實及證據並所犯法條分敘如下：
　　　　犯罪事實
一、涂明朗意圖為自己不法之所有，基於加重竊盜之犯意，而為
    下列犯行：
(一)於民國111年1月21日0時58分許，以攀爬窗戶之方式，進入
    址設臺北市○○區○○○路0段000巷0號1樓，由郭浩雲配偶經營
    之髮廊，趁夜間無人居住於店內之機會，竊取該處置物台上
    ，為郭浩雲所有錢包內之現金新臺幣（下同）1萬元（1,000
    元紙鈔10張），得手後離開。嗣郭浩雲於同日10時30分許，
    發現錢包內現金短缺，經調閱監視器並報警後，始為警循線
    查悉上情。
(二)於111年1月31日0時起至6時許間某時，以攀爬窗戶之方式，
    進入黃欽永位於臺北市○○區○○○路0段000巷0○0號1樓住處內
    ，並自該處餐桌上，竊取裝有現金1萬元（1,000元紙鈔10張
    ）之紅包，得手後，再使用黃欽永之鋁梯離開該處，並將鋁
    梯棄置於隔壁鄰居屋頂上（已發還黃欽永）。嗣黃欽永於同
    日6時30分許，發現餐桌上紅包遺失，報警處理後，始為警
    循線查悉上情。
(三)於111年4月28日2時7分許，以攀爬外牆之方式，自陽台處進
    入賴立峯位於臺北市○○區○○○路0段000巷0弄0號4樓住宅內，
    並自該處書房桌子抽屜內，竊取現金共計520萬元得手後，
    步行離開該處。嗣告訴人於111年5月1日發現遭竊報警處理
    ，經警先於111年5月13日18時許，在宜蘭縣礁溪鄉白石村白
    雲三路田邊遇見騎乘自行車之涂明朗，然涂明朗見警接近，
    即棄車逃逸。涂明朗復於111年5月19日3時30分許，在臺北
    市○○區○○○路0段00號前，因另案通緝為警緝獲，並當場扣得
    新臺幣現金共計249萬7,400元（其中2,000元鈔票1,000張及
    1,000元鈔票450張在球拍背包，4萬7,400元在皮夾內)、美
    金200元、悠遊卡（ 卡號：0000000000號）、帳篷、睡袋及
    登山包等物。再經警方採集被告之DNA檢體送驗，始查悉上
    情。
二、案經黃欽永、賴立峯訴由臺北市政府警察局大安分局報告偵
    辦。
　　　　證據並所犯法條
一、證據清單及待證事實：
編號 證據名稱 待證事實 1 被告涂明朗於警詢與偵訊中之自白。 坦承下列事實： 1、上開加重竊盜之犯罪事實。 2、被告為警扣得之現金245萬元，係自告訴人賴立峯住處竊得之事實。 2 被害人郭浩雲於警詢中之指述。 犯罪事實（一）之全部犯罪事實。 3 告訴人黃欽永於警詢中之指訴。 1、告訴人黃欽永於111年1月31日早上發現紅包不見，同年2月7日要洗衣服時，才發現原本置於後庭院之鋁梯也不見，同年2月9日爬上圍牆找尋時，發現同年1月30日洗好的衣服被丟在圍牆夾縫間。 2、犯罪事實（二）之全部犯罪事實。 4 告訴人賴立峯於警詢與偵訊中之指訴。 1、告訴人賴立峯於111年4月25日拿取現金900萬元回家，將其中現金500萬元放在住處未上鎖之書房抽屜，又旁邊抽屜中原本另有20萬元現金，至111年5月1日欲使用現金時，始知520萬元遭竊。 2、犯罪事實（三）之全部犯罪事實。 5 1、證人即告訴人賴立峯配偶楊寶蓮、告訴人賴立峯友人吳异晨於警詢中之證述。 2、告訴人賴立峯購買土地匯款單相關資料、告訴人賴立峯與證人吳异晨LINE對話截圖數張。 證明告訴人賴立峯確有於111年4月25日拿取現金900萬元回家之事實。 6 臺北市政府警察局大安分局搜索扣押筆錄、扣押物品目錄表各1份、扣押物品清單及扣案物照片數張。 證明被告為警逮捕時，扣得現金249萬7,400元、悠遊卡1張、腳踏車1台等物之事實。 7 刑案蒐證照片（111年1月21日）7張。 被告於犯罪事實（一）之時地，自窗戶侵入該處行竊之事實。 8 悠遊卡股份有限公司111年5月9日悠遊字第11100021232號函附悠遊卡資料1份。 被告為警查獲時所扣得之悠遊卡，經查詢於111年1月20日、1月30日、4月27日晚間均於捷運大安森林公園站出站，佐證犯罪事實（一）、（二）、（三）之事實。 9 刑案蒐證照片（111年4月27日、28日）數張。 證明被告於犯罪事實（三）之時地侵入告訴人賴立峯住處行竊，得手後身上多了1個背包步行離開，再搭乘計程車、騎乘腳踏車返回雨聲街居所等事實。 10 臺北市政府警察局鑑定書（案件編號：0000000000C56、000000000C26、0000000000C41）兩份。 犯罪事實（三）案發現場為警採驗現場跡證送鑑結果，發現檢出DNA型別比對結果與被告相符。 11 被告於111年5月13日在宜蘭騎乘自行車逃逸之照片數張 。 證明被告為警在宜蘭縣礁溪鄉追捕時，將所騎乘之自行車丟棄在田裡（該自行車經採證，留有被告DNA）之事實。 12 1、大安分局偵辦賴立峯遭竊盜案偵查報告1份。 2、被告於111年5月19日為警逮捕並執行搜索之現場照片4張。 佐證犯罪事實（一）、（二）、（三）之事實。 
二、核被告犯罪事實（一）所為，係犯刑法第321條第1項第2款
    之踰越門窗加重竊盜罪嫌；其如犯罪事實（二）、（三）所
    為，係犯刑法第321條第1項第1款、第2款之侵入住宅、踰越
    門窗加重竊盜罪嫌。其上開3次犯行，犯意各別，行為互殊
    ，請予以分論併罰。扣案之現金249萬7,400元，倘於裁判前
    未能實際合法發還被害人，請依刑法第38條之1第1項之規定
    宣告沒收。至被告上開加重竊盜其餘犯罪所得，雖未扣案，
    倘未實際合法發還被害人，請依刑法第38條之1第1項規定宣
    告沒收，並於全部或一部不能或不宜執行沒收時，依同條第
    3項規定追徵其價額。
三、依刑事訴訟法第251條第1項提起公訴。
  　此　致
臺灣臺北地方法院
中　　華　　民　　國　 111　　年　　9 　　月　　29　　日
                          檢  察  官  李  頲  翰
本件正本證明與原本無異
中　　華　　民　　國　 111　　年　　10　　月　　14　　日
　　　　　　　　　　　    書　記　官  馬  玉  珊
附錄本案所犯法條全文
中華民國刑法第320條
意圖為自己或第三人不法之所有，而竊取他人之動產者，為竊盜
罪，處5年以下有期徒刑、拘役或50萬元以下罰金。
意圖為自己或第三人不法之利益，而竊佔他人之不動產者，依前
項之規定處斷。
前二項之未遂犯罰之。
中華民國刑法第321條
犯前條第1項、第2項之罪而有下列情形之一者，處6月以上5年以
下有期徒刑，得併科50萬元以下罰金：
一、侵入住宅或有人居住之建築物、船艦或隱匿其內而犯之。
二、毀越門窗、牆垣或其他安全設備而犯之。
三、攜帶兇器而犯之。
四、結夥三人以上而犯之。
五、乘火災、水災或其他災害之際而犯之。
六、在車站、港埠、航空站或其他供水、陸、空公眾運輸之舟、
    車、航空機內而犯之。
前項之未遂犯罰之。